【裁判字號】    95,訴,220
【裁判日期】    950529
【裁判案由】    違反懲治走私條例
【裁判全文】
臺灣基隆地方法院刑事判決               95年度訴字第220號
公  訴  人    臺灣基隆地方法院檢察署檢察官
被      告    甲○○
                        46號.
              乙○○
上列被告因違反懲治走私條例案件，經檢察官提起公訴（九十五
年度偵字第一一七六號），本院判決如下：
    主  文
甲○○、乙○○共同運送走私物品，甲○○處有期徒刑肆月；乙
○○處有期徒刑陸月。如易科罰金，均以佰元即新台幣玖佰元
折算壹日。
    事  實
一、緣真實姓名年籍不詳綽號「明仔」之成年男子，在民國九十
    四年四月間，經由不詳人士在大陸地區購買逾管制數額之鴨
    舌頭、豬大腸及豬腳筋，並安排由不詳臺灣籍漁船於同年月
    十二日運抵臺北縣金山鄉，並欲再轉載至屏東縣交付銷售，
    乃以新台幣（下同）一萬二千元之代價，請乙○○代覓運送
    車輛，乙○○即以三千元（不含油資及過路費）之報酬覓得
    貨櫃車司機甲○○，二人均明知所運送之貨品為走私大陸農
    產品，仍基於共同運送之犯意聯絡，同意載運。九十四年四
    月十二日早上，甲○○即駕駛車牌號碼8R-825號貨櫃車，自
    台南縣永康市北上，途中先在永康交流道搭載「明仔」，再
    於台中縣梧棲鎮搭載乙○○，至泰安休息站，乙○○即下車
    ，換乘自小客車，二車即前後一同北上，至臺北縣金山鄉○
    ○○○○路旁，「明仔」要甲○○下車等候，並將貨櫃車交
    予在濱海公路旁等候之另一名男子，貨櫃車即與乙○○之另
    輛小客車一起離開，「明仔」另行離去，於翌（十三）日凌
    晨一時許，貨櫃車裝載走私大陸農產品後方駛回交予甲○○
    ，乙○○亦同時折回，並改搭乘該貨櫃車與甲○○一同南下
    ，欲載往屏東九如交流道附近交貨。嗣於十三日上午五時廿
    五分許，甲○○與乙○○駕車行經國道公路斗南收費站附近
    時，為監控已久之司法查緝人員攔停，逕行搜索8R-825號貨
    櫃車，扣得大陸走私之鴨舌頭三、九九四公斤（完稅價格五
    一九、二二０元）、豬大腸十公斤（完稅價格一千元）及豬
    腳筋一公斤（完稅價格一百五十元）。
二、案經調查局中部地區機動工作組報由臺灣雲林地方法院檢察
    署呈請臺灣高等法院檢察署令轉臺灣基隆地方法院檢察署檢
    察官偵查起訴。
    理  由
一、上揭事實，經訊被告甲○○、乙○○固均坦承為「明仔」運
    送貨品過程及運送途中遭查獲扣得鴨舌頭、腸大腸及豬腳筋
    等肉品一節，然均否認明知運送物係大陸走私物品，並辯稱
    ：「明仔」係告知運送漁貨，被告甲○○另辯稱其並有上車
    打開查看，確係漁貨，僅未探查箱內另夾藏鴨、豬等肉品各
    云云。
二、按肉、食用雜碎及魚類分屬海關進口稅則第二章及第三章之
    丙種管制進口物品，其一次不得私運逾完稅價格新台幣十萬
    元或重量逾一千公斤。本案被告二人稱雖僅係為他人運送魚
    貨，不知係大陸走私之鴨、豬等肉品云云。然查，一般正常
    之載運漁貨，因漁貨易腐，必係自港邊、或船隻接運或自冷
    凍庫接運，本案被告於深夜在濱海公路旁將車交予不詳姓名
    之人駛離裝載後再為交運，其行事詭異，顯係不欲人知其裝
    載地點，衡諸常情，均足認其所載物品來源非屬正當，是縱
    如被告甲○○稱其有上車查看最上層確係魚貨，當亦知係走
    私物品，而無礙其知係走私物品仍予載送之犯意，另被告乙
    ○○為接洽運送事宜之人，並方於前日自大陸返台，沿途押
    運，亦無不知之理，乃二人所辯，顯係飾卸之詞，均不足採
    。本案經監聽並嗣於中途攔查，扣得如事實欄斤所載四千餘
    公斤之管制物品，事証已臻明確，被告犯行，均堪認定，自
    應依法論科。
三、核被告所為，均係犯懲治走私條例第三條第一項之運送走私
    物品罪。公訴人原起訴同條例第二條第一項私運管制物品進
    口罪，業經蒞庭檢察官當庭變更起訴法條並為辯論，先此敘
    明。被告二人就前揭運送犯行，與綽號「明仔」間，有犯意
    聯絡及行為分擔，均為共同正犯。爰審酌被告二人之品行、
    智識，本案圖利而為之動機、手段、分工，犯後仍飾詞圖卸
    ，惟所得不多，且危害不大，乃從輕量處如主文所示之刑，
    並均諭知易科罰金之折算標準，以資薄懲。至扣案如事實欄
    所載之鴨舌頭、豬大腸、豬腳筋等物，業經行政沒入銷毀處
    分確定，有雲林縣家畜疾病防治所走私進口動物及其產品銷
    燬單影本一件在卷可按，乃不另為沒收之宣告，附此敘明。
四、據上論斷，應依刑事訴訟法第二百九十九條第一項前段，懲
    治走私條例第三條第一項、第十二條、第十一條，刑法第二
    十八條、第四十一條第一項前段，罰金罰鍰提高標準條例第
    二條，現行法規所定貨幣單位折算新台幣條例第二條，判決
    如主文。
本案經檢察官丙○○到庭執行職務。
中    華    民    國    95    年    5     月    29    日
                  刑事第五庭審判長法  官  陳志祥
                                  法  官  楊皓清
                                  法  官  陳玉雲
以上正本證明與原本無異。
對於本件判決如有不服，應於收受送達後10日內，向本院提出上
訴書狀，上訴於臺灣高等法院，並按他造當事人之人數附具繕本
。
中    華    民    國    95    年    5     月    30    日
                                  書記官  王毓嫻
附錄論罪法條
懲治走私條例第3條第1項
運送、銷售或藏匿前條第 1 項之走私物品者，處 5 年以下有期
徒刑、拘役或科或併科新臺幣 150 萬元以下罰金。
懲治走私條例第12條
自大陸地區私運物品進入臺灣地區，或自臺灣地區私運物品前往
大陸地區者，以私運物品進口、出口論，適用本條例規定處斷。
懲治走私條例第11條
走私行為之處罰，海關緝私條例及本條例無規定者，適用刑法或
其他有關法律。


司法院資訊處製作；財團法人民間司法改革基金會備份。
